# 母公司认缴子公司65%的股权，但暂未实际出资。

提问人：_ 冰人 时间：2015-03-14 23:22:30
请问下，母公司认缴子公司65%的股权，但暂未实际出资，在母公司账上怎么做账，要不要先借：长投， 贷：其他应付款；同时子公司借：其他应收款，贷：实收资本？觉得子公司没收到款做实收资本不太合适。 但母公司账上没有长期股权投资怎么合并子公司呢？

回答人：chenyiwei
已认缴但尚未实际缴纳的出资，在股东只是一项未来出资的承诺，不构成现时义务；在被投资公司也不构成向股东收取款项的现实权利，因此双方不能互相挂往来，也不增加子公司的净资产。 当实缴资本比例与认缴资本比例不一致时，所享有权益和损益的比例和份额确定问题，如果全体股东有协议约定的，按协议执行；没有约定或约定不明确的，按实缴资本比例（公司法第三十四条），或者采用谨慎的方式确定（收益按较低比例确认，亏损按较高比例确认）。

提问人：_ 冰人 时间：2015-03-16 14:13:50
那请问陈版，只认缴没有实际出资，母公司合并时能合并该子公司吗？

回答人：chenyiwei
控制权和出资可能存在分离的情况，根据个案具体情况分析判断。

提问人：zengfengxia 时间：2015-04-02 17:10:46
请教陈版 2014 年 5 月A公司与B公司股东达成协议，分二期收购B公司65%股权（价款确定），第一期30%股权已支付款项，能施加重大影响，但尚未取得控制权，第二期约定于 2015 年 5 月支付，二者互为前提，为一揽子交易。 在 2014 年年报中，已经取得30%股权如何列报？作为权益法核算的长期股权投资吗？在明确是一揽子交易的前提下， 2014 年做权益法核算有没有必要i？若按权益法核算， 2015 年取得剩余股权时如何衔接？ 一揽子交易的前提下， 2015 年取得剩余35%股权的时候是不是无需按解释 4 号处理？按解释 4号的规定合并对价为 2015 年30%的公允价值加上35%的对价，而不是65%的协议对价。

回答人：chenyiwei
如果明确各步骤为一揽子交易的，表明各步骤互为前提和条件，只有作为一个整体才是具有实际意义的，因此第一步 30 ％的出资完成后应按成本计量，不进行权益法核算，到第二步出资完成后作为取得控制权，该日为合并日。

提问人：feeling1206 时间：2016-03-15 10:42:43
请教陈版主，成立两年的子公司，股东均未出资，还需要披露投资承诺吗？如果预计将来不会出资，公司也不注销，如何考虑披露？
谢谢。

回答人：chenyiwei
在个别报表层面的附注中应披露该承诺事项，即使可能并不会履行。

提问人：松 111 时间：2016-04-28 12:33:46
请问陈版，未实际出资的股东，按照协议是按照认缴比例承担亏损与分享盈利，股东需要进行后续计量吗？按照比例应该是权益法计量，如果公司发生亏损，未出资股东是否需要确认损失

回答人：chenyiwei
未出资股东如果确需按权益法确认亏损的，应考虑公司法中的有限责任原则事实上导致该等股东承担了在认缴出资限度内承担亏损的现时义务，因此可以考虑确认为预计负债。

提问人：一云 时间：2016-10-12 10:13:41
陈老师：未出资股东如果确需按权益法确认亏损的，应考虑公司法中的有限责任原则事实上导致该等股东承担了在认缴出资限度内承担亏损的现时义务，因此可以考虑确认为预计负债。--------贷方是预计负债，那借方计入哪里？

回答人：chenyiwei
投资收益。

提问人：sanyefengyun 时间：2017-01-09 15:39:18
陈老师，吗，母公司认缴全资子公司也不确认长投吗？但是假设子公司破产，母公司不应该承担这部分权益吗？按照权责发生制，报表不应该体现母公司的投资行为吗？

回答人：chenyiwei
这属于待执行合同，除非变为亏损合同，否则不确认资产和负债。

提问人：moyongwei111 时间：2017-01-22 17:59:28
陈老师，请问一个比较特殊的问题，A公司有一个子公司，认缴出资比例为80.00%，另有一股东B公司认缴出资20.00%，但实际经营中双方都未实际出资，经营资金全部由A公司提供，请问现在A公司在做合并报表的时候是否可以将该子公司作为全资子公司纳入合并范围，还是一定要确认80%，另外20%确认为少数股东权益？目前公司是亏损的，请问分别是亏损和盈利的情况下要如何处理，谢谢！

回答人：chenyiwei
合同是否约定少数股东需按认缴出资比例承担亏损？如果没有约定或约定不明确，则也可以按谨慎原则处理，视同全资子公司， 100 ％亏损均归属于母公司。

提问人：xiaoxi0410 时间：2017-03-01 10:55:34
陈老师，请教个问题，母公司认缴子公司51%的股权，未实际出资，当年子公司实际未开展经营，仅发生房租水电等费用，这部分由母公司代垫。期末的时候子公司工商已注销，除其他应付母公司外无其他债权债务，少数股股东按持股比例支付了相应的支出。那对于母公司单体来说，母公司代垫的其他应收款，是作为坏账核销吗？对于合并而言，子公司当期损益是否要纳入合并？

回答人：chenyiwei
合并层面，子公司的这些费用支出应计入合并报表中的管理费用。个别报表层面可按代垫款项坏账核销处理。

提问人：呼叫帮助 时间：2017-05-30 16:18:34
沿着楼友的问题请教您， A公司有一个子公司，认缴出资比例为80.00%，另有一股东B公司认缴出资20.00%，但实际经营中双方都未实际出资，经营资金全部由A公司提供，本年度公司是实现盈利 100 万元，请问现在A公司在做合并报表的时候是否可以将该子公司作为全资子公司纳入合并范围，还是只要确认80%，另外20%确认为少数股东权益？

回答人：chenyiwei
看双方约定。

提问人：呼叫帮助 时间：2017-05-31 15:13:17
合同中只约定按股权比例享受权利和承担义务，但是对尚没有出资的时段双方如何确认如何部分享受权利和承担义务双方没有特别的约定，我是否可以按原合同的约定按股权比例享受权利和承担义务？

回答人：chenyiwei
为谨慎起见，请双方股东就此问题签订补充协议为妥。

提问人：shiyunhao2 时间：2018-04-17 19:08:47
陈老师 假设A和B 直接A非同一控制下B 在 3 月份的时候购买价款支付了20%（仅仅是分期付款，不是多次交易实现非同一控制下企业合并），最终确定的合并是 4 月 1 日，那么 3 月底20%的购买款是计入长投还是其他应收款？如果计入长投那么会无法进行抵消，想听取陈老师意见。

回答人：chenyiwei
其他非流动资产——预付投资款。

提问人：shiyunhao2 时间：2018-05-14 12:38:01
陈老师，还是上面那个问题，公司现在款项已经支付到了50%以上，并且也符合企业合并要素，目前要进行合并报表，那么还未支付的那一部分未形成长期股权投资，那么这部分是先做：借：长投 贷：负债？先把长投确认？（因为如果不确认的话长投不完整，商誉就会不对）；如果确认的话 贷方科目是什么比较合适？

回答人：chenyiwei
如果是收购存量股权，且购买日已经完整享有所有标的股权对应的股东权利，则应按合同约定的收购总价完整确认为投资成本，尚未支付的收购款确认为负债。

提问人：ali19900701 时间：2019-03-26 17:05:18
陈老师，求指点。情况：B公司有 4 个股东，其中A公司持有B公司39%的股权，A的认缴资金全部实缴了，其余股东实缴的少，最终A的实缴持股比例占了69%，前任会计师事务所就把他纳入了A的合并范围，但是我查看了公司章程，B公司公司章程并没有规定A能控制， 7 个董事，A占 2 个，董事会决议要半数以上人数才可以通过，目前只是A的实缴比例达到69%而已。这个还是作为得重大影响来考虑吧？

回答人：chenyiwei
如果董事还是只占2/7，应认为不控制。